臺灣嘉義地方法院民事裁定
                                  110年度嘉簡調字第259號
聲  請  人  中國信託商業銀行股份有限公司


法定代理人  利明献  


上列聲請人與相對人李政學、李政堂、李雪琦、何春蘭間聲請調
解事件，本院裁定如下：
　　主    文
聲請駁回。
聲請程序費用由聲請人負擔。
    理    由
一、法院認調解之聲請，依法律關係之性質，當事人之狀況或其
    他情事可認為不能調解或顯無調解必要或調解顯無成立之望
    者，得逕以裁定駁回之，民事訴訟法第406條第1項第1款定
    有明文。
二、聲請意旨略以：相對人李政學積欠聲請人款項101,567元尚
    未清償，聲請人對相對人李政學業已取得臺灣新北地方法院
    所核發102年度司執消債更字第40號民事裁定在案。嘉義縣○
    ○鄉○○○段000000○000000○000000地號土地目前為被繼承人李
    武賢所有，相對人李政學、李政堂、李雪琦、何春蘭等人（
    下稱李政學等人）曾於100年8月間做成遺產分割協議，由相
    對人李政堂單獨取得所有權，惟上開遺產分割方式，業經鈞
    院108年度嘉簡字第796號民事判決撤銷遺產分割協議及分割
    繼承登記確定，並經回復登記至被繼承人李武賢名下，被繼
    承人李武賢之遺產應由相對人李政學等人按應繼分比例辦理
    繼承，為保障聲請人債權，並得就上開不動產追償，相對人
    李政學等人應辦理繼承登記並依所有權應有部分辦理分割登
    記，如相對人均同意，亦可由聲請人代位辦理。為此，聲請
    調解等語。
三、惟查，聲請人為保全自身債權，而代位行使相對人李政學之
    就被繼承人李武賢遺產之分割請求權，即不得再以其為相對
    人而聲請調解（最高法院71年台上字第4342號判例意旨參照
    ）。從而，聲請人對相對人李政學聲請調解，依其法律關係
    之性質，應認不能調解。又調解可使雙方當事人所拋棄之權
    利消滅，聲請人主張對相對人李政學有債權存在，於符合民
    法第242條之規定時，雖得代位行使李政學之權利，惟聲請
    人僅得代位行使李政學之權利，以保全其債權，並無權處分
    李政學對上開不動產之權利，因此，聲請人即無從於調解程
    序中與其餘相對人就上開不動產成立互相讓步之合意，進而
    拋棄相對人李政學之權利，故聲請人此部分之聲請，亦顯不
    能調解。從而，聲請人主張代位行使李政學之權利並聲請調
    解，依其法律關係之性質，應認不能調解，應逕予駁回。
四、依民事訴訟法第406條第1項第1款、第95條、第78條，裁定
    如主文。
中　　華　　民　　國　　110 　年　　5 　　月　　12　　日
                  臺灣嘉義地方法院嘉義簡易庭
                                  法　官　羅紫庭
以上正本係照原本作成。
本裁定不得抗告。
中　　華　　民　　國　　110 　年　　5 　　月　　13　　日
 　 　　　　　　　　　　          書記官  葉昱琳